【裁判字號】    90,訴,412
【裁判日期】    900330
【裁判案由】    清償債務
【裁判全文】
臺灣板橋地方法院民事判決  九十年訴字第四一二號
    原      告  乙○○
    被      告  甲○○
右當事人間請求清償債務事件，本院判決如左：
    主    文
被告應給付原告新臺幣捌拾萬元，及自民國九十年三月六日起至清償日止，按週年利
率百分之五計算之利息。
本判決於原告以新臺幣貳拾陸萬元供擔保後得假執行。
訴訟費用由被告負擔。
    事      實
甲、原告方面：
一、聲明：除供擔保金額外如主文所示。
二、陳述：
    (一)原告前參與被告為會首、每會新臺幣（下同）三萬元、自民國八十六年四月十
      日起至八十八年九月十日止之互助會，嗣被告以急需資金週轉為由，向原告借
      標會款，以標得之會款借予被告，被告於八十七年一月十日，借用原告名義，
      以三千五百元之標息標得會款共計八十萬元，被告並承諾於八十八年九月十日
      互助會結束時返還八十萬元之會款，詎料被告於互助會終結後仍不償還此八十
      萬元債務，原告曾依民法第四百七十八條規定，於九十年一月五日以存證信函
      定一個月期限催告被告返還，被告於同年月六日收受送達，現催告期限已滿，
      原告自得向被告請求清償，為此提起本訴。
    (二)提出互助會單、存證信函及回執各一份為證。
乙、被告方面：
一、聲明：駁回原告之訴。
二、陳述：自認原告主張之事實；稱：我沒錢給，因為我也被人倒了四會，得標的錢
    是我在用，金額是八十萬元沒錯等語。
        理      由
一、原告主張：原告前參與被告為會首、每會三萬元、自八十六年四月十日起至八十
    八年九月十日止之互助會，嗣被告以急需資金週轉為由，向原告借標會款，以標
    得之會款借予被告，被告於八十七年一月十日，借用原告名義，以三千五百元之
    標息標得會款共計八十萬元，被告並承諾於八十八年九月十日互助會結束時返還
    此八十萬元之會款，詎料被告於互助會終結後仍不償還此八十萬元債務，原告曾
    依民法第四百七十八條規定，於九十年一月五日以存證信函定一個月期限催告被
    告返還，被告於同年月六日收受送達，惟未返還八十萬元之事實，業據原告提出
    互助會單、存證信函及回執各一份為證，並為被告自認在卷。原告前揭主張，自
    堪信為真實。
二、從而，原告本於借貸之法律關係，請求被告給付如主文所示之金額及自起訴狀繕
    本送達被告之翌日即九十年三月六日起，按週年利率百分之五計算之利息，於法
    有據，應予准許。並依原告聲請酌定擔保金額予以宣告假執行。
三、結論：本件原告之訴為有理由，依民事訴訟法第七十八條、第三百九十條第二項
    ，判決如主文。
中      華      民      國    九十      年      三      月    三十      日
                                    臺灣板橋地方法院民事第四庭
~B法      官  王復生
右為正本係照原本作成
如不服本判決，應於判決送達後廿日內向本院提出上訴狀。
中      華      民      國    九十      年              月              日
~B法院書記官  廖宮仕


司法院資訊處製作；財團法人民間司法改革基金會備份。
